xal.affix
FLAG num
SFX 145 Y 15
SFX 145 0 инм [^лндтң]
SFX 145 0 ынм [лндт]
SFX 145 0 гинм ң
SFX 145 0 инмдн [^лндтң]
SFX 145 0 ынмдн [лндт]
SFX 145 0 гинмдн ң
SFX 145 0 инчн [^лндтң]
SFX 145 0 ынчн [лндт]
SFX 145 0 гинчн ң
SFX 145 0 интн [^лндтң]
SFX 145 0 ынтн [лндт]
SFX 145 0 гинтн ң
SFX 145 0 иннь [^лндтң]
SFX 145 0 ыннь [лндт]
SFX 145 0 гиннь ң

SFX 146 Y 10
SFX 146 0 дм [^вгрсш]
SFX 146 0 тм [вгрсш]
SFX 146 0 дмдн [^вгрсш]
SFX 146 0 тмдн [вгрсш]
SFX 146 0 дчн [^вгрсш]
SFX 146 0 тчн [вгрсш]
SFX 146 0 дтн [^вгрсш]
SFX 146 0 ттн [вгрсш]
SFX 146 0 днь [^вгрсш]
SFX 146 0 тнь [вгрсш]

SFX 147 Y 15
SFX 147 0 им [^лндтң]
SFX 147 0 ым [лндт]
SFX 147 0 гим ң
SFX 147 0 имдн [^лндтң]
SFX 147 0 ымдн [лндт]
SFX 147 0 гимдн ң
SFX 147 0 ичн [^лндтң]
SFX 147 0 ычн [лндт]
SFX 147 0 гичн ң
SFX 147 0 итн [^лндтң]
SFX 147 0 ытн [лндт]
SFX 147 0 гитн ң
SFX 147 0 инь [^лндтң]
SFX 147 0 ынь [лндт]
SFX 147 0 гинь ң

SFX 148 Y 10
SFX 148 0 арм [^ң]
SFX 148 0 гарм ң
SFX 148 0 армдн [^ң]
SFX 148 0 гармдн ң
SFX 148 0 арчн [^ң]
SFX 148 0 гарчн ң
SFX 148 0 артн [^ң]
SFX 148 0 гартн ң
SFX 148 0 арнь [^ң]
SFX 148 0 гарнь ң

SFX 149 Y 10
SFX 149 0 әрм [^ң]
SFX 149 0 гәрм ң
SFX 149 0 әрмдн [^ң]
SFX 149 0 гәрмдн ң
SFX 149 0 әрчн [^ң]
SFX 149 0 гәрчн ң
SFX 149 0 әртн [^ң]
SFX 149 0 гәртн ң
SFX 149 0 әрнь [^ң]
SFX 149 0 гәрнь ң

SFX 150 Y 5
SFX 150 0 лам .
SFX 150 0 ламдн .
SFX 150 0 лачн .
SFX 150 0 латн .
SFX 150 0 лань .

SFX 151 Y 5
SFX 151 0 ләм .
SFX 151 0 ләмдн .
SFX 151 0 ләчн .
SFX 151 0 ләтн .
SFX 151 0 ләнь .

SFX 152 Y 5
SFX 152 0 там .
SFX 152 0 тамдн .
SFX 152 0 тачн .
SFX 152 0 татн .
SFX 152 0 тань .

SFX 153 Y 5
SFX 153 0 тәм .
SFX 153 0 тәмдн .
SFX 153 0 тәчн .
SFX 153 0 тәтн .
SFX 153 0 тәнь .

SFX 154 Y 10
SFX 154 0 асм [^ң]
SFX 154 0 гасм ң
SFX 154 0 асмдн [^ң]
SFX 154 0 гасмдн ң
SFX 154 0 асчн [^ң]
SFX 154 0 гасчн ң
SFX 154 0 астн [^ң]
SFX 154 0 гастн ң
SFX 154 0 аснь [^ң]
SFX 154 0 гаснь ң

SFX 155 Y 10
SFX 155 0 әсм [^ң]
SFX 155 0 гәсм ң
SFX 155 0 әсмдн [^ң]
SFX 155 0 гәсмдн ң
SFX 155 0 әсчн [^ң]
SFX 155 0 гәсчн ң
SFX 155 0 әстн [^ң]
SFX 155 0 гәстн ң
SFX 155 0 әснь [^ң]
SFX 155 0 гәснь ң

SFX 156 Y 10
SFX 156 0 урм [^ң]
SFX 156 0 гурм ң
SFX 156 0 урмдн [^ң]
SFX 156 0 гурмдн ң
SFX 156 0 урчн [^ң]
SFX 156 0 гурчн ң
SFX 156 0 уртн [^ң]
SFX 156 0 гуртн ң
SFX 156 0 урнь [^ң]
SFX 156 0 гурнь ң

SFX 157 Y 10
SFX 157 0 үрм [^ң]
SFX 157 0 гүрм ң
SFX 157 0 үрмдн [^ң]
SFX 157 0 гүрмдн ң
SFX 157 0 үрчн [^ң]
SFX 157 0 гүрчн ң
SFX 157 0 үртн [^ң]
SFX 157 0 гүртн ң
SFX 157 0 үрнь [^ң]
SFX 157 0 гүрнь ң

SFX 158 Y 5
SFX 158 0 нм .
SFX 158 0 нмдн .
SFX 158 0 нчн .
SFX 158 0 нтн .
SFX 158 0 ннь .

SFX 159 Y 5
SFX 159 0 һинм .
SFX 159 0 һинмдн .
SFX 159 0 һинчн .
SFX 159 0 һинтн .
SFX 159 0 һиннь .

SFX 160 Y 5
SFX 160 0 дм .
SFX 160 0 дмдн .
SFX 160 0 дчн .
SFX 160 0 дтн .
SFX 160 0 днь .

SFX 161 Y 5
SFX 161 0 һим .
SFX 161 0 һимдн .
SFX 161 0 һичн .
SFX 161 0 һитн .
SFX 161 0 һинь .

SFX 162 Y 5
SFX 162 0 һарм .
SFX 162 0 һармдн .
SFX 162 0 һарчн .
SFX 162 0 һартн .
SFX 162 0 һарнь .

SFX 163 Y 5
SFX 163 0 һәрм .
SFX 163 0 һәрмдн .
SFX 163 0 һәрчн .
SFX 163 0 һәртн .
SFX 163 0 һәрнь .

SFX 164 Y 5
SFX 164 0 лам .
SFX 164 0 ламдн .
SFX 164 0 лачн .
SFX 164 0 латн .
SFX 164 0 лань .

SFX 165 Y 5
SFX 165 0 ләм .
SFX 165 0 ләмдн .
SFX 165 0 ләчн .
SFX 165 0 ләтн .
SFX 165 0 ләнь .

SFX 166 Y 5
SFX 166 0 там .
SFX 166 0 тамдн .
SFX 166 0 тачн .
SFX 166 0 татн .
SFX 166 0 тань .

SFX 167 Y 5
SFX 167 0 тәм .
SFX 167 0 тәмдн .
SFX 167 0 тәчн .
SFX 167 0 тәтн .
SFX 167 0 тәнь .

SFX 168 Y 5
SFX 168 0 һасм .
SFX 168 0 һасмдн .
SFX 168 0 һасчн .
SFX 168 0 һастн .
SFX 168 0 һаснь .

SFX 169 Y 5
SFX 169 0 һәсм .
SFX 169 0 һәсмдн .
SFX 169 0 һәсчн .
SFX 169 0 һәстн .
SFX 169 0 һәснь .

SFX 170 Y 5
SFX 170 0 һурм .
SFX 170 0 һурмдн .
SFX 170 0 һурчн .
SFX 170 0 һуртн .
SFX 170 0 һурнь .

SFX 171 Y 5
SFX 171 0 һүрм .
SFX 171 0 һүрмдн .
SFX 171 0 һүрчн .
SFX 171 0 һүртн .
SFX 171 0 һүрнь .

SFX 172 Y 1
SFX 172 0 әннь н

SFX 173 Y 1
SFX 173 0 аннь н

SFX 174 Y 1
SFX 174 0 дән .

SFX 175 Y 1
SFX 175 0 дан .

SFX 176 Y 1
SFX 176 н ән н

SFX 177 Y 1
SFX 177 н ан н

SFX 178 Y 1
SFX 178 н арн н

SFX 179 Y 1
SFX 179 н әрн н

SFX 180 Y 1
SFX 180 н һарн н

SFX 181 Y 1
SFX 181 н һәрн н

SFX 182 Y 1
SFX 182 0 ларн н

SFX 183 Y 1
SFX 183 0 ләрн н

SFX 184 Y 1
SFX 184 н таһан н

SFX 185 Y 1
SFX 185 н тәһән н

SFX 186 Y 1
SFX 186 0 асн н

SFX 187 Y 1
SFX 187 0 әсн н

SFX 188 Y 1
SFX 188 0 урн н

SFX 189 Y 1
SFX 189 0 үрн н

SFX 190 Y 3
SFX 190 0 иннь [^лндтң]
SFX 190 0 ыннь [лндт]
SFX 190 0 гиннь ң

SFX 191 Y 2
SFX 191 0 дан [^вгрсш]
SFX 191 0 тан [вгрсш]

SFX 192 Y 2
SFX 192 0 дән [^вгрсш]
SFX 192 0 тән [вгрсш]

SFX 193 Y 2
SFX 193 0 ан [^ң]
SFX 193 0 ган ң

SFX 194 Y 2
SFX 194 0 ән [^ң]
SFX 194 0 гән ң

SFX 195 Y 2
SFX 195 0 арн [^ң]
SFX 195 0 гарн ң

SFX 196 Y 2
SFX 196 0 әрн [^ң]
SFX 196 0 гәрн ң

SFX 197 Y 1
SFX 197 0 ларн .

SFX 198 Y 1
SFX 198 0 ләрн .

SFX 199 Y 1
SFX 199 0 таһан .

SFX 200 Y 1
SFX 200 0 тәһән .

SFX 201 Y 2
SFX 201 0 асн [^ң]
SFX 201 0 гасн ң

SFX 202 Y 2
SFX 202 0 әсн [^ң]
SFX 202 0 гәсн ң

SFX 203 Y 2
SFX 203 0 урн [^ң]
SFX 203 0 гурн ң

SFX 204 Y 2
SFX 204 0 үрн [^ң]
SFX 204 0 гүрн ң

SFX 205 Y 1
SFX 205 0 ннь .

SFX 206 Y 1
SFX 206 0 һиннь .

SFX 207 Y 1
SFX 207 0 дан .

SFX 208 Y 1
SFX 208 0 дән .

SFX 209 Y 1
SFX 209 0 һан .

SFX 210 Y 1
SFX 210 0 һән .

SFX 211 Y 1
SFX 211 0 һарн .

SFX 212 Y 1
SFX 212 0 һәрн .

SFX 213 Y 1
SFX 213 0 ларн .

SFX 214 Y 1
SFX 214 0 ләрн .

SFX 215 Y 1
SFX 215 0 таһан .

SFX 216 Y 1
SFX 216 0 тәһән .

SFX 217 Y 1
SFX 217 0 һасн .

SFX 218 Y 1
SFX 218 0 һәсн .

SFX 219 Y 1
SFX 219 0 һурн .

SFX 220 Y 1
SFX 220 0 һүрн .

SFX 221 Y 1
SFX 221 0 әд н

SFX 222 Y 1
SFX 222 0 ад н

SFX 223 Y 1
SFX 223 0 әг н

SFX 224 Y 1
SFX 224 0 аг н

SFX 225 Y 1
SFX 225 0 әһәр н

SFX 226 Y 1
SFX 226 0 аһар н

SFX 227 Y 1
SFX 227 0 әлә н

SFX 228 Y 1
SFX 228 0 ала н

SFX 229 Y 1
SFX 229 0 әтә н

SFX 230 Y 1
SFX 230 0 ата н

SFX 231 Y 1
SFX 231 0 әһәс н

SFX 232 Y 1
SFX 232 0 аһас н

SFX 233 Y 1
SFX 233 0 әһүр н

SFX 234 Y 1
SFX 234 0 аһур н

SFX 235 Y 3
SFX 235 0 инд [^лндтң]
SFX 235 0 ынд [лндт]
SFX 235 0 гинд ң

SFX 236 Y 3
SFX 236 0 иниг [^лндтң]
SFX 236 0 ыниг [лндт]
SFX 236 0 гиниг ң

SFX 237 Y 3
SFX 237 0 инәр [^лндтң]
SFX 237 0 ынәр [лндт]
SFX 237 0 гинәр ң

SFX 238 Y 3
SFX 238 0 инлә [^лндтң]
SFX 238 0 ынлә [лндт]
SFX 238 0 гинлә ң

SFX 239 Y 3
SFX 239 0 интә [^лндтң]
SFX 239 0 ынтә [лндт]
SFX 239 0 гинтә ң

SFX 240 Y 3
SFX 240 0 инәс [^лндтң]
SFX 240 0 ынәс [лндт]
SFX 240 0 гинәс ң

SFX 241 Y 3
SFX 241 0 инүр [^лндтң]
SFX 241 0 ынүр [лндт]
SFX 241 0 гинүр ң

SFX 242 Y 1
SFX 242 0 нд .

SFX 243 Y 1
SFX 243 0 һинд .

SFX 244 Y 1
SFX 244 0 ниг .

SFX 245 Y 1
SFX 245 0 һиниг .

SFX 246 Y 1
SFX 246 0 нәр .

SFX 247 Y 1
SFX 247 0 һинәр .

SFX 248 Y 1
SFX 248 0 нлә .

SFX 249 Y 1
SFX 249 0 һинлә .

SFX 250 Y 1
SFX 250 0 нтә .

SFX 251 Y 1
SFX 251 0 һинтә .

SFX 252 Y 1
SFX 252 0 нәс .

SFX 253 Y 1
SFX 253 0 һинәс .

SFX 254 Y 1
SFX 254 0 нүр .

SFX 255 Y 1
SFX 255 0 һинүр .

SFX 256 Y 1
SFX 256 н тад н

SFX 257 Y 1
SFX 257 н тәд н

SFX 258 Y 1
SFX 258 н таг н

SFX 259 Y 1
SFX 259 н тәг н

SFX 260 Y 1
SFX 260 н таһар н

SFX 261 Y 1
SFX 261 н тәһәр н

SFX 262 Y 1
SFX 262 н тала н

SFX 263 Y 1
SFX 263 н тәлә н

SFX 264 Y 1
SFX 264 н таһас н

SFX 265 Y 1
SFX 265 н тәһәс н

SFX 266 Y 1
SFX 266 н таһур н

SFX 267 Y 1
SFX 267 н тәһүр н

SFX 268 Y 1
SFX 268 0 тад .

SFX 269 Y 1
SFX 269 0 тәд .

SFX 270 Y 1
SFX 270 0 таг .

SFX 271 Y 1
SFX 271 0 тәг .

SFX 272 Y 1
SFX 272 0 таһар .

SFX 273 Y 1
SFX 273 0 тәһәр .

SFX 274 Y 1
SFX 274 0 тала .

SFX 275 Y 1
SFX 275 0 тәлә .

SFX 276 Y 1
SFX 276 0 таһас .

SFX 277 Y 1
SFX 277 0 тәһәс .

SFX 278 Y 1
SFX 278 0 таһур .

SFX 279 Y 1
SFX 279 0 тәһүр .

SFX 280 Y 2
SFX 280 0 муд г
SFX 280 0 муд к

SFX 281 Y 2
SFX 281 0 мүд г
SFX 281 0 мүд к

SFX 282 Y 2
SFX 282 0 мудын г
SFX 282 0 мудын к

SFX 283 Y 2
SFX 283 0 мүдин г
SFX 283 0 мүдин к

SFX 284 Y 2
SFX 284 0 мудт г
SFX 284 0 мудт к

SFX 285 Y 2
SFX 285 0 мүдт г
SFX 285 0 мүдт к
